【裁判字號】    92,易,81
【裁判日期】    920515
【裁判案由】    妨害家庭等
【裁判全文】
臺灣屏東地方法院刑事判決                            九十二年度易字第八一號
    公  訴  人  臺灣屏東地方法院檢察署檢察官
    被      告  乙○○
    選任辯護人  史雙全
右列被告因妨害家庭案件，經檢察官提起公訴（九十一年度偵字第四○二○號），本
院判決如左：
    主  文
乙○○無罪。
    理  由
一、本件公訴意旨略以：被告乙○○明知Ａ１女（民國七十年八月二日生，姓名詳卷
    內密封對照表，下仍稱Ａ１）為未滿二十歲之在校學生，雙方於郊遊中經同事介
    紹認識交往一年多之後，竟利用Ａ１年輕識淺，認有機可乘，基於概括犯意，連
    續於八十八年七月間某日及九十年六月十六日，將Ａ１帶往高雄市○○路某處租
    屋及高雄縣鳳山市○○區○○里○村街八七之三號四樓與其同住，使Ａ１脫離家
    庭致其父母之監督權無從行使，因認被告涉有刑法第二百四十條第一項之罪嫌。
二、訊之被告乙○○承認曾與Ａ１發生性行為之事實，惟否認有前揭妨害家庭犯行，
    辯稱：我們只是男女間的交往，並沒有控制她，也沒有叫她不要回家，一定要跟
    我在一起，她的交友狀況我也沒有加以限制等語。
三、按犯罪事實應依證據認定之，無證據不得推定其犯罪事實，刑事訴訟法第一百五
    十四條定有明文。公訴人認被告妨害家庭，無非以被害人Ａ１、告訴人Ａ２（Ａ
    １之父親）之指訴及Ａ１曾有在婦產科診所就診之紀錄等為其論據；惟查，刑法
    第二百四十條第一項之和誘罪，係以和誘未滿二十歲之男女，使之脫離家庭或其
    他監督權之人為要件，所謂和誘，是指得被誘人之同意，誘置於自己實力支配之
    下而言。故事實上須將被誘人移置目力支配範圍之內，而與親權人等完全脫離關
    係，使親權人等對於被誘人已陷於不能行使親權之狀況，方與該項罪質相符，有
    最高法院二十年上字第一五○九號、二十五年上字第四三九號及四十三年台上字
    第四八五號判例可資參考。
四、本件依Ａ１所供與被告交往同住之情形如下：（本院卷第四十頁以下、第六十頁
    以下）
１、八十七年六月至七月間，Ａ１與同學共租房屋在高雄縣大寮鄉○○路，被告自行
    到該處與Ａ１同住。
２、八十七年七月至十二月間，被告承租高雄市○○路某處房屋，並請Ａ１搬到該處
    同住，其後因Ａ１另行結識新男友「阿銘」而與被告分手，並搬出上開住處。
３、八十七年十二月至九十年五、六月間，Ａ１自己在高雄縣鳳山市○○路分租同學
    房屋，其間被告又自行到該處與Ａ１復合。
４、九十年六月至九十年八月初，被告承租高雄縣鳳山市○○區○村街八十七之三號
    四樓房屋，Ａ１擔任連帶保證人（九十一年偵字第四十三號偵查卷第二十八頁租
    賃契約書參照），二人同住該處。
５、被告與Ａ１同住之事實，Ａ１父母親雖不知情，然Ａ１於放假及週末時間均會回
    家（本院卷第四十一頁、第四十三頁，後又供稱：以前住在學校宿舍每個禮拜都
    回家，在外租屋，二至三個月才回家一次，本院卷第六十一頁），平日家人可用
    手機與Ａ１聯絡（手機號碼0000000000號，本院卷第六十頁；九十二
    年二月十七日訊問筆錄，Ａ１供稱父母親不知道手機號碼，本院卷第四十三頁）
    ；被告為海軍士官一天上班，一天回住處，平均三天左右回住處一次，有時每天
    回去（本院卷第四十一頁、第六十一頁）。
五、由以上Ａ１之供述，可認被告與Ａ１應屬一般男女交往關係，被告時而邀Ａ１同
    住、時而遷就Ａ１住處，前往同住，且因被告為現役軍人，無法每日返回住處，
    Ａ１之行動自由並未受任何拘束，仍可透過電話與家人聯絡或於放假、週末時間
    回家，至於Ａ１多久回家一次，應屬其個人意願問題，與被告並無牽涉，其二人
    在高雄市○○路同住期間，Ａ１甚至另行結識新男友而與被告分手，搬出他處，
    顯見被告並未將Ａ１置於自己實力支配之下，而使Ａ１父母無法對Ａ１行使親權
    之狀況，應甚灼然。被告所為之辯解，尚堪採信。
六、Ａ１曾有在婦產科診所就診之事實，雖經證人即婦產科醫師陳國敏、邱正義二人
    於偵查中證述屬實，並有病歷表可稽，然該等證據僅能證明Ａ１就診之紀錄，對
    於被告是否和誘Ａ１脫離家庭，並無法證明。
七、公訴人雖又以被告於偵查中供稱：伊是因這樣才有多時間與Ａ１在一起，而且才
    不會讓家人知道，所以才要她出來住等語，據為認定被告和誘Ａ１之佐證；然因
    Ａ１自認尚屬在學學生，曾對證人甲○○表示與被告同住之事實不方便讓家人知
    道等情，已據甲○○結證屬實（本院卷第四十八頁），且Ａ１既然隨時可與父母
    家人聯繫，已如前述，則其是否告知家人在外與被告同住之事實，顯屬Ａ１個人
    之決定，亦難因此即認定被告和誘Ａ１脫離家庭。
八、此外，復查無其他具體事證足認被告有公訴人所指之妨害家庭犯行，被告之犯罪
    不能證明，應為無罪之諭知。
據上論斷，應依刑事訴訟法第三百零一條第一項判決如主文。
中      華      民      國      九十二      年      五    月    十五    日
                                      臺灣屏東地方法院刑事第四庭
                                          法  官  楊清安
右正本證明與原本無異。
如不服本判決應於收受本判決送達後十日內向本院提出上訴書狀，其未敘述上訴理由
者，並得於提起上訴後十日內向本院補提理由書狀（均須按他造當事人之人數附繕本
 ）「切勿逕送上級法院」
                                          書記官   張儷薾
中      華      民      國      九十二      年      五    月    十五    日


司法院資訊處製作；財團法人民間司法改革基金會備份。
